# 请教陈版，增值税免税需要审批的账务处理

提问人：Manson_Luci 时间：2015-12-21 17:12:41
税务局要求对某产品实行增值税审核批准后可以免税，因此在销售时要计缴销项税，在审核批准后不退税，而是可以作为留抵税额。
请问这种情况下，是否依然确认营业外收入？相应免税部分的进项税转出应该如何调整？

回答人：chenyiwei
如果确实需要经过税务机关审核批准后才能将已交税额抵减以后年度应纳税额的（不仅仅是简单的备案），则在获得税务机关审批确认之前对该优惠不能做账务处理，到获得正式批文后再确认可抵顶税额（作为一项其他资产）和营业外收入。期末要关注已确认的此类留抵税额未来获得抵免的可能性，对预计很可能无法获得抵扣的情形确认减值准备。